臺灣士林地方法院交通事件裁定　　　　93年度交聲字第1586號
原處分機關　臺北市交通事件裁決所
異　議　人
即受處分人　甲○○○
上列受處分人因違反道路交通管理處罰條例案件，對於臺北市交
通事件裁決所93年10月5 日所為之處分（原處分案號：北市裁三
字第裁22-ACV099160號），聲明異議，本院裁定如下：
    主  文
異議駁回。
    理  由
一、按汽車駕駛人在轉彎或變換車道前，未使用方向燈者，處新
    台幣600 元以上1800 元 以下罰緩，道路交通管理處罰條例
    第48條第1 款定有明文。
二、原處分機關係以異議人即受處分人甲○○○於民國93年9 月
    6 日下午7 時25分，駕駛車牌號碼為9069-DF 之自用小客車
    ，行經環河北路欲右轉民族西路時，因未依規定使用方向燈
    ，經臺北市政府警察局大同分局警備隊警員當場攔停並掣單
    舉發，依違反道路交通管理處罰條例第48條第1 款之規定，
    及違反道路交通管理事件統一裁罰標準及處理細則等規定，
    於93年10月15日裁處受處分人罰鍰新台幣（下同）900 元，
    並依同條例第63條第1 項第1 款記違規點數1 點。
三、受處分人聲明異議理由則以：(一)伊於93年9 月6 日下午7 時
    25 分 許，駕駛自小客車行經環河北路（聲明異議狀誤載為
    民族東路），於右轉民族西路（異議狀誤為環河北路）後約
    100 公尺處，遭臺北市大同分局警備隊以「轉彎車未顯示方
    向燈」為由製單舉發，伊當場即表示不服，表示右轉時確實
    有依法亮燈，但於轉彎後因方向盤及車身轉正，該燈號已自
    動關閉，舉發警員身處距轉彎路口幾近100 公尺之距離，當
    然無法正確判斷駕駛人是否真有依法亮燈，倘執勤員警真有
    心舉發此種違規，實應在環河北路靠近民族西路口予以監控
    並進行採證方為妥適，類似冤枉案件方不致發生，所為違規
    處分方屬合情、合理、合法，本案執勤員警囿於成見，仍執
    意冤枉受處分人，令人氣結；(二)本案事後經受處分人以書面
    向臺北市大同分局警備隊、臺北市交通事件裁決所提出申訴
    ，惟此些單位不但無所說明或改進，僅空言如認為不服，可
    向法院提出異議，此種胡亂舉發之心態及官僚作風，實已造
    成所有駕駛人對執法者及裁決者之高度不信賴，浪費司法資
    源；(三)若並非相當確定是否未打方向燈，難道不可用勸說方
    式，為何執意開單？為此提出聲明異議云云，資為抗辯。
四、經查：
  (一)受處分人上開違規事實，業據證人即臺北市政府警察局大同
    分局警備隊警員蔡武昌到庭結證稱：「（問：93年9 月6 日
    下午7 時25分時，在何處做何事？）我下午7 點到7 點40分
    在環河北路與民族西路口執行路檢盤查及取締交通違規。（
    問：當天7 點25分時，異議人駕駛車號9069-DF 自小客車有
    何違規情事？）他到環河北路右轉民族西路沒有打方向燈，
    我就攔停，他說他有打，但我從他轉到攔下他都沒有看到他
    有打方向燈。（問：當時人站在何處？）離路口約80公尺左
    右。‧‧‧（問：有無可能看錯？）沒有，因為當時只有他
    這部車右轉，一直都沒有開方向燈。」（見本院93年12月1
    日訊問筆錄）等語甚明。按蔡某為臺北市政府警察局大同分
    局警備隊警員職司交通勤務，與受處分人並無何仇隙，殊無
    誣陷受處分人之理。再者，受處分人既未就執勤員警之舉發
    有誤提出其他相關證據以供調查，本院亦查無證據足資證明
    警員有捏造事實違法取締之情事，則執勤警員本其維護交通
    秩序、安全職責所為之舉發，自應受到合法、正確之推定。
  (二)受處分人雖以上開情詞置辯，然經本院至現場實地履勘結果
    ，依警員當時所站立位置係在民族西路328 、330 號消防柱
    前，對於環河北路、民族西路口狀況可一目了然，且經受處
    分人駕駛前開自小客車及警員以警車實際模擬右轉打方向燈
    狀況，顯示行經該路口打方向燈後右轉，隨即將方向盤迴正
    ，至方向燈停止閃爍為止，所駕駛車輛距離路口處約有12公
    尺左右，有本院93年12月29日履勘筆錄1 份附卷可參，再參
    酌當時業已天暗，以警員所站位置而言，若受處分人確實有
    打方向燈，極易用肉眼辨明，不致有發生誤認情事，受處分
    人所謂員警觀察路口距離過遠，因此導致誤認云云，並非事
    實。又車輛行進中，固可能隨時為因應路況而調整方向盤，
    致方向燈隨之熄滅，然受處分人並未就當時曾遭遇任何特殊
    情況而在右轉彎過程中迴正方向盤，有所主張，足認其所辯
    無非卸責之詞。又本件警員執行取締交通違規勤務雖非立於
    路口處，然並非隱密性執法，其距離路口固有一段距離，惟
    無非在兼顧交通順暢及取締違規，尚難認有何違法之處。
  (三)此外，並有臺北市政府警察局大同分局93年9 月23日北市警
    同分交字第09362924700 號書函、臺北市交通事件裁決所93
    年10月5 日北市裁三字第裁22-ACV099160號違反道路交通管
    理事件裁決書各一份附卷可稽。綜上所陳，受處分人有於轉
    彎時未使用方向燈之事實甚明，其所辯顯與事實有違，均無
    足採。從而原處分機關據以援引首揭規定，裁處罰鍰900 元
    ，併記違規點數1 點，並無不當。本件聲明異議為無理由，
    應予駁回。
據上論斷，應依道路交通案件處理辦法第19條，裁定如主文。
中　　華　　民　　國　　94　　年　　2 　　月　　15　　日
                  交通法庭法　官  李昆霖
以上正本證明與原本無異
如不服本裁定應於送達後5日內向本院提出抗告狀
                          書記官  陳佳伶
中　　華　　民　　國　　94　　年　　2 　　月　　17　　日
